# 咨询PPP项目公司建设期的几个账务处理问题

提问人：lvqiongli3 时间：2021-01-16 18:33:03
单位是一家PPP项目公司，建设期 2 年，运营期有 25 年，运营期有权向获取公共服务的对象收取费用，但收费金额不固定，受到考核、客流量等因素的影响。目前项目还处于建设期，虽然不是由项目公司自己提供建造服务，而是发包给了其他第三方建设，但项目公司是主要责任人。
想咨询的问题：1.这种情况是不是符合无形资产模式，在建设期满后应确认为无形资产？
2.建设期间为项目发生的支出在什么科目核算更合适？我看到有的单位是在开发产品核算，在存货列报，也有的在在建工程核算，网上也还有说建设期直接在无形资产核算。
3.建设期发生的行政后勤相关的办公费用、管理人员的薪酬是应该记入利润表当期损益还是也资本化记入项目支出，如第 2 点一样，记入在建工程这些科目？
4.企业会计准则解释第 14 号中提到既提供建造服务又提供建成后运营维护服务的，要将交易价格按照单项履约义务的单独售价相对比例进行分摊，项目公司作为主要责任人，建设期是不是也需要确认收入？如果是的话这怎么分摊呢？运营期收费金额也不固定，建设期单独售价也不好确定。
想听老师和网友们的看法和意见

回答人：chenyiwei
1 、是。
2 、参照解释 14 号征求意见稿，建设期间在“合同资产”核算（报表列报为其他非流动资产），完工后转为无形资产。
3 、这些一般性的行政管理费用应在发生时直接费用化处理。
4 、项目公司作为主要责任人，建设期也需要确认收入，即所提供的建造服务的公允价值，一般可按成本+合理利润的方式确定。